臺灣彰化地方法院刑事裁定
110年度聲字第1465號
聲  請  人  臺灣彰化地方檢察署檢察官     
受  刑  人  莊世宗



上列聲請人因受刑人數罪併罰有二裁判以上，聲請定其應執行之
刑（110年度執聲字第749號），本院裁定如下：
    主  文
莊世宗所犯如附表所示之罪及所處之刑，有期徒刑部分應執行有
期徒刑肆年陸月。
    理  由
一、按裁判確定前犯數罪者，併合處罰之；但有下列情形之一者
    ，不在此限：一、得易科罰金之罪與不得易科罰金之罪。二
    、得易科罰金之罪與不得易服社會勞動之罪。三、得易服社
    會勞動之罪與不得易科罰金之罪。四、得易服社會勞動之罪
    與不得易服社會勞動之罪；前項但書情形，受刑人請求檢察
    官聲請定應執行刑者，依第51條規定定之；數罪併罰有二裁
    判以上宣告多數有期徒刑者，於各刑中之最長期以上，各刑
    合併之刑期以下，定其應執行之刑期，刑法第50條、第51條
    第5款前段、第53條規定甚明。
二、經查，受刑人莊世宗犯如附表所示之罪，經法院判處如附表
    所示之刑（僅記載有期徒刑部分），均經確定在案，有卷附
    如附表所示之判決及臺灣高等法院被告前案紀錄表各1件可
    參。其中，附表編號7、8所示之罪所處之刑為得易科罰金之
    罪，其餘之罪所處之刑為不得易科罰金之罪，合於刑法第50
    條第1項但書第1款情形，須經受刑人請求檢察官聲請定其應
    執行刑，始得依第51條規定定之。而本件業經受刑人向檢察
    官請求就附表所示各罪聲請定應執行刑，有民國110年10月2
    9日定刑聲請書1份在卷可稽，故依刑法第50條第2項規定，
    應依同法第51條規定定之。茲檢察官依受刑人請求聲請定其
    應執行之刑，本院審核認聲請為正當，並斟酌受刑人所犯如
    附表所示各罪，均為竊盜案件，罪質相近，暨考量各罪行為
    時間間隔、手段、所生危害與損害、犯後態度等總體情狀綜
    合判斷，定其應執行之刑。
三、依刑事訴訟法第477條第1項，刑法第50條第2項、第53條、
    第51條第5款，裁定如主文。
中　　華　　民　　國　　110 　年　　11　　月　　24　　日
                  刑事第六庭    法      官  張琇涵
以上正本證明與原本無異
如不服本裁定，應於裁定送達後5日內，向本院提出抗告狀（須
附繕本）。
中　　華　　民　　國　　110 　年　　11　　月　　24　　日
                                書  記  官  潘佳欣

附表：受刑人莊世宗定應執行刑案件一覽表（僅記載有期徒刑部分）【民國／新臺幣】            編  號 罪名   宣 告 刑 犯罪日期 偵查年度及案號      最  後  事  實  審          確  定  判  決    備   註      法  院  案  號 判決日期 法  院  案  號 確定日期  1 竊盜 有期徒刑7月 109年2月24日 南投地檢109年度偵字第2600號 臺灣南投地方法院 109年度審易字第338號 109年10月6日 臺灣南投地方法院 109年度審易字第338號 109年11月4日 臺中地檢110年執助字第264號 2 竊盜 有期徒刑10月 109年7月6日 彰化地檢109年度偵字第13208號 臺灣彰化地方法院 110年度易字第287號 110年5月19日 臺灣彰化地方法院 110年度易字第287號 110年6月24日 應執行有期徒刑1年  臺中地檢110年執助字第1279號 3 竊盜 有期徒刑8月 109年7月6日 彰化地檢109年度偵字第13208號 臺灣彰化地方法院 110年度易字第287號 110年5月19日 臺灣彰化地方法院 110年度易字第287號 110年6月24日  4 竊盜 有期徒刑7月 109年7月6日 彰化地檢109年度偵字第13208號 臺灣彰化地方法院 110年度易字第287號 110年5月19日 臺灣彰化地方法院 110年度易字第287號 110年6月24日  5 竊盜 有期徒刑9月 109年7月6日 彰化地檢109年度偵字第13208號 臺灣彰化地方法院 110年度易字第287號 110年5月19日 臺灣彰化地方法院 110年度易字第287號 110年6月24日  6 竊盜 有期徒刑7月，共2罪 109年6月16日、8月11日 南投地檢109年度偵字第3637號等 臺灣南投地方法院 110年度易字第39號 110年5月20日 臺灣南投地方法院 110年度易字第39號 110年6月29日 應執行有期徒刑9月  臺中地檢110年執助字第1954號 7 竊盜 有期徒刑5月，如易科罰金，以1000元折算1日 109年4月20日 南投地檢109年度偵字第3637號等 臺灣南投地方法院 110年度易字第39號 110年5月20日 臺灣南投地方法院 110年度易字第39號 110年6月29日 應執行有期徒刑6月  臺中地檢110年執助字第1956號 8 竊盜 有期徒刑3月，如易科罰金，以1000元折算1日 109年6月15日 南投地檢109年度偵字第3637號等 臺灣南投地方法院 110年度易字第39號 110年5月20日 臺灣南投地方法院 110年度易字第39號 110年6月29日  9 竊盜 有期徒刑10月 ，共6罪 109年6月29日、7月31日、8月3日、7日、21日2次 彰化地檢109年度偵字第9300號 臺灣彰化地方法院 109年度易字第1029號 110年7月29日 臺灣彰化地方法院 109年度易字第1029號 110年9月1日 應執行有期徒刑2年11月  臺中地檢110年執助字第1813號 10 竊盜 有期徒刑7月 ，共6罪 109年7月19日、31日、8月11日、21日3次 彰化地檢109年度偵字第9300號 臺灣彰化地方法院 109年度易字第1029號 110年7月29日 臺灣彰化地方法院 109年度易字第1029號 110年9月1日  11 竊盜 有期徒刑11月 ，共5罪 109年8月5日、10日、13日、20日、23日 彰化地檢109年度偵字第9300號 臺灣彰化地方法院 109年度易字第1029號 110年7月29日 臺灣彰化地方法院 109年度易字第1029號 110年9月1日  12 竊盜 有期徒刑9月  109年8月8日 彰化地檢109年度偵字第9300號 臺灣彰化地方法院 109年度易字第1029號 110年7月29日 臺灣彰化地方法院 109年度易字第1029號 110年9月1日  13 竊盜 有期徒刑1年 109年8月17日 彰化地檢109年度偵字第9300號 臺灣彰化地方法院 109年度易字第1029號 110年7月29日 臺灣彰化地方法院 109年度易字第1029號 110年9月1日